【裁判字號】    99,台上,1895
【裁判日期】    991014
【裁判案由】    租佃爭議
【裁判全文】
最高法院民事裁定            九十九年度台上字第一八九五號
上  訴  人  甲○○
            乙○○
            丙○○
共      同
訴訟代理人  黃景安律師
被 上訴 人  丁○○
上列當事人間因租佃爭議事件，上訴人對於中華民國九十九年七
月二十日台灣高等法院第二審判決（九十九年度上字第三八一號
），提起上訴，本院裁定如下：
    主  文
上訴駁回。
第三審訴訟費用由上訴人負擔。
    理  由
按上訴第三審法院，非以原判決違背法令為理由，不得為之。又
提起上訴，上訴狀內應記載上訴理由，表明原判決所違背之法令
及其具體內容、依訴訟資料合於該違背法令之具體事實，其依民
事訴訟法第四百六十九條之一規定提起上訴者，並應具體敘述為
從事法之續造、確保裁判之一致性或其他所涉及之法律見解具有
原則上重要性之理由，同法第四百六十七條、第四百七十條第二
項分別定有明文。而依同法第四百六十八條規定，判決不適用法
規或適用不當者，為違背法令；依同法第四百六十九條規定，判
決有該條所列各款情形之一者，為當然違背法令。是當事人提起
上訴，如合併以同法第四百六十九條及第四百六十九條之一規定
之情形為上訴理由時，其上訴狀或理由書應表明該判決所違背之
法令條項，或有關判例、解釋字號，或成文法以外之習慣或法理
等及其具體內容，暨係依何訴訟資料合於該違背法令之具體事實
，並具體敘述為從事法之續造、確保裁判之一致性或其他所涉及
之法律見解具有原則上重要性之理由。如未依上述方法表明，或
其所表明者與上開法條規定不合時，即難認為已合法表明上訴理
由，其上訴自非合法。本件上訴人對於原判決提起上訴，雖以該
判決有不適用法規、不備理由及違背經驗法則等違背法令為由，
惟核其上訴理由狀所載內容，仍屬就本院八十九年度台上字第一
七三五號確定判決，認定上訴人於被上訴人所有坐落重劃前台北
縣新莊市○○段頭前小段三○六、三○六之四及三一六地號土地
（下稱系爭土地）未自任耕作且繼續達一年以上，經被上訴人終
止耕地租約等事實之爭執等項，或其他與原判決結果不生影響之
理由，指摘其不當，並就原審所論斷：依本院上開確定判決，兩
造間就系爭土地之耕地租約，已因上訴人未自任耕作且繼續達一
年以上，經被上訴人於民國八十年一月十八日依法終止而告消滅
，而上訴人主張如原判決附表（下稱附表）二之耕地，既同在一
系爭租約內，揆諸本院八十四年台上字第一八五六號判例所揭：
「承租人承租耕地非因不可抗力繼續一年不為耕作，不問其不為
耕作者，係承租耕地之一部或全部，出租人均得依耕地三七五減
租條例第十七條第一項第四款規定終止租約，收回全部耕地」意
旨，被上訴人依該條款規定終止租約，收回耕地，尚無不合，上
訴人抗辯其不受本院上開確定判決拘束，無足可取。則上訴人據
以請求被上訴人就系爭租約之租賃標的變更為如附表一所示，即
無理由等情，泛言謂為違法，而非表明該判決所違背之法令及其
具體內容，暨依訴訟資料合於該違背法令之具體事實，並具體敘
述為從事法之續造、確保裁判之一致性或其他所涉及之法律見解
具有原則上重要性之理由，難認其已合法表明上訴理由。依首揭
說明，應認其上訴為不合法。
據上論結，本件上訴為不合法。依民事訴訟法第四百八十一條、
第四百四十四條第一項前段、第九十五條、第七十八條，裁定如
主文。
中    華    民    國  九十九  年    十    月   十四   日
                      最高法院民事第五庭
                          審判長法官  朱  建  男
                                法官  顏  南  全
                                法官  林  大  洋
                                法官  沈  方  維
                                法官  黃  義  豐
本件正本證明與原本無異
                                      書  記  官
中    華    民    國  九十九  年    十    月  二十六  日
                                                      K

司法院資訊處製作；財團法人民間司法改革基金會備份。
